【裁判字號】    98,交聲,2581
【裁判日期】    981229
【裁判案由】    違反道路交通管理處罰條例聲明異議
【裁判全文】
臺灣桃園地方法院交通事件裁定        98年度交聲字第2581號
原處分機關  交通部公路總局新竹區監理所桃園監理站
異  議  人
即受處分人  甲○○
上列異議人即受處分人因違反道路交通管理處罰條例案件，不服
交通部公路總局新竹區監理所桃園監理站中華民國98年9 月3 日
桃監裁罰字第裁52-C00000000號違反道路交通管理事件裁決書所
為之處分（原舉發案號：北縣警交大字第C00000000 號），聲明
異議，本院裁定如下：
    主  文
異議駁回。
    理  由
一、原處分意旨略以：異議人即受處分人甲○○於民國98年6 月
    12日下午1 時許，騎乘車牌號碼MFV-683 號重型機車沿台北
    縣新泰路往泰山方向直行，因「駕車行經有燈光號誌管制之
    交岔路口闖紅燈」，為台北縣政府警察局新莊分局員警擘開
    北縣警交大字第C00000000 號舉發通知單舉發。嗣經原處分
    機關依道路交通管理處罰條例第53條第1 項、第63條第1 項
    第3 款之規定，裁處受處分人罰鍰新臺幣（下同）4,500 元
    ，並記違規點數3 點。
二、異議理由略以：異議人騎乘機車沿台北縣新莊市○○路往泰
    山方向，行經502 巷路口時，恰遇違規路段工程施工單位進
    行吊樑工作，封閉往泰山方向車道，路口施工單位指揮人員
    為免大吊車迴轉半徑過大對路旁用車人造成危險，指揮人員
    以指揮棒示意異議人離開，異議人才將機車往前駛離，遂遭
    警員攔停，異議人向警員解釋闖紅燈係因施工人員疏散，非
    有意闖紅燈並表示無法簽認紅單，惟警員未告知異議人到案
    時間及處所即開單離去，且監理單位從未告知異議人繳款期
    限，故異議人在完全不知情之下遭裁處加重之罰鍰，為此爰
    依法聲明異議，請求撤銷原處分云云。
三、按「汽車駕駛人，行經有燈光號誌管制之交岔路口闖紅燈者
    ，處新臺幣一千八百元以上五千四百元以下罰鍰。」、「汽
    車駕駛人有下列各款所列條款之一者，除依原條款處罰鍰外
    ，並予記點：三、有第四十三條、第五十三條或第五十四條
    情形之一者，各記違規點數三點。」，道路交通管理處罰條
    例第53條第1 項、第63條第1 項第3 款分別定有明文。
四、經查：
（一）異議人確有於98年6 月12日下午1 時許，騎乘車號MFV-68
      3 號重型機車，沿新泰路往泰山方向直行之事實，為異議
      人不爭執，惟否認有燈光號誌管制之交岔路口而闖紅燈之
      交通違規行為，雖異議人以前詞置辯，惟上揭違規事實，
      業據證人即本件舉發之員警乙○○於本院訊問時具結證稱
      略以：「（法官問：當時舉發情形為何？當時異議人是在
      新莊市○○○路502 巷向口闖紅燈，異議人行進方向是由
      新莊往泰山方向，該路口的號誌是泰山往新莊為綠燈時，
      有一段時間對向是紅燈，以供泰山往新莊方向的左轉，當
      時異議人的確是由新莊往泰山方向闖紅燈，且該處沒有施
      工，亦無異議人所述有擺設交通錐。」、「（法官問：是
      否有吊車在現場？）沒有。」、「（法官問：案發路口是
      你平常巡邏會經過的地方嗎？）是的。」「（法官問：依
      照異議人所提出他9 月多去拍的照片，照片中有一個工地
      ，是否知道何時開始施工？）該處有施工的狀態，但是當
      天我們去巡邏時，並無如異議人所述的吊車在現場，倘若
      如異議人所述，是為了怕吊車迴轉而闖紅燈，但是當天停
      車格不只異議人一輛車，為何只有異議人闖紅燈。」等語
      在卷，而證人乙○○即員警就本件舉發之經過情節所證就
      舉發當時所見之經過情節，陳述具體明確，所述舉發過程
      連續不中斷，且卷內並無任何證據足資證明員警乙○○有
      何捏造事實違法取締之不法情事，復參酌員警執行公務時
      ，本身即受有行政懲處責任之監督，證人於本院訊問時復
      係具結作證以擔保其證言之真實性，而本案舉發員警與異
      議人並不相識，彼此間亦無任何嫌隙，當不至甘冒遭行政
      懲處及偽證刑責之風險，僅為蓄意構陷並無利害關係之異
      議人之理，是證人乙○○前開所證，堪信為真。異議人所
      辯行經路口時因遵從施工單位指揮人員指示才將機車駛離
      云云，即難採信。
（二）異議人雖又主張：原處分機關未通知到案前即加倍罰鍰云
      云，按行為人有違反道路交通管理處罰條例之情形者，應
      填製舉發違反道路交通管理事件通知單，並於被通知人欄
      予以勾記；當場舉發者，如被查獲之駕駛人為受處分人，
      應將該通知單填記後交付該行為人簽名或蓋章收受之，拒
      絕簽章者，並記明其事由，視為已收受，違反道路交通管
      理事件統一裁罰基準及處理細則第11條第1 項第1 款定有
      明文。本件前揭舉發通知單因經由異議人當場拒絕簽收，
      並經員警將此事由記載於通知單上，而異議人既於聲明異
      議狀自承未在舉發通知單上簽名即離開，且舉發員警亦告
      知其有權利不簽收但可能損及權利等語，則該舉發通知單
      視為異議人已收受，且核異議人於遭員警舉發時，即已知
      悉有此情事存在，其相關申訴權利或得以繳納最低金額罰
      鍰結案之利益，均未受到限制，異議人此部分之辯稱，亦
      不足執為有利之認定。
五、綜上，異議人確有前揭時、地闖紅燈之違規行為，已如前述
    ，且異議人已逾越應到案期限60日以上。原處分機關依道路
    交通管理處罰條例第53條第1 項、第63條第1 項第3 款及違
    反道路交通管理事件統一裁罰基準表規定，對異議人裁處最
    高額罰鍰4,500 元，並記違規點數3 點之處分，於法並無違
    誤或不當之處，本件聲明異議為無理由，應予駁回。
六、據上論斷，應依道路交通案件處理辦法第19條，裁定如主文
    。
中    華    民    國    98    年    12    月    29    日
                 交通法庭  法  官  林蕙芳
以上正本證明與原本無異。
如不服本裁定，應於裁定送達後5 日內向本院提出抗告狀。
                            書記官  莊凱男
中    華    民    國    99    年    1     月    7     日

司法院資訊處製作；財團法人民間司法改革基金會備份。
